【裁判字號】    97,易,366
【裁判日期】    970729
【裁判案由】    贓物
【裁判全文】
臺灣屏東地方法院刑事判決               97年度易字第366號
公  訴  人  臺灣屏東地方法院檢察署檢察官
被      告  丁○○
上列被告因贓物案件，經檢察官提起公訴（97年度偵字第1300號
），本院判決如下：
    主  文
丁○○收受贓物，處有期徒刑陸月，如易科罰金，以新臺幣壹仟
元折算壹日。
    事  實
一、丁○○明知真實姓名年籍不詳之人持有之車牌號碼XY-6729
    號自小客車，係屬來路不明之贓物（該車係甲○○所有，登
    記車主為吳王月鳳，於民國97年1 月9 日14時許，在屏東縣
    東港鎮○○街87之1 號前失竊），竟基於收受贓物之犯意，
    於97年1 月9 日至同年月17日間某日，在不詳地點，收受該
    車充作交通工具供己使用，嗣於97年1 月17日，為警據報在
    屏東縣東港鎮○○路250 巷巷口尋獲該車，並循丁○○置於
    該車之物而查知上情。
二、案經屏東縣警察局東港分局報請臺灣屏東地方法院檢察署檢
    察官偵查起訴。
    理  由
一、按證人即被害人甲○○於警詢時之證述，其性質雖屬傳聞證
    據，且查無符合刑事訴訟法第15 9條之1 至之4 之情形，惟
    其所為之上開證述，業經於本院於審判程序時予以提示並告
    以要旨，且各經檢察官、被告丁○○表示意見，當事人已知
    上述筆錄乃傳聞證據，且均未於言詞辯論終結前對該筆錄內
    容異議，且本院審酌該陳述作成之情況，未見有何不適當之
    情形，故其所為之上開證述，依刑事訴訟法第159 條之5 之
    規定，得為證據。
二、訊據被告丁○○於偵查中及本院審理時均矢口否認有收受贓
    物犯行，辯稱：伊沒有使用該車，是被警察疲勞訊問才承認
    上開案件云云，經查：
  (一)被告丁○○雖於本院審理時否認其於警詢時就曾使用上開自
    小客車之陳述之真實性，惟經本院當庭勘驗被告於警詢時受
    詢問光碟，結果：(1)警詢筆錄採一問一答同步製作完成，(2)
    詢問警員語氣略顯急躁，發問問題詳細且多次重複，其間有
    因電池沒電中斷錄音之處，但無強暴、脅迫或其他不正方法
    詢問等情事，(3)被告回答問題簡略，出於自由意志，所問均
    有回答，後段問答已顯現不耐之意，(4)筆錄內容均依照被告
    所述鍵入，並無不符之處，(5)被告前後2 次警詢時間分別為
    40分9 秒、30分，(6)被告於警詢時坦承收受上開自小客車使
    用等情，有本院勘驗筆錄可稽。又據證人即承辦警員丙○○
    到庭結證稱：到看守所對被告製作筆錄時，還有有1 位監所
    人員在場，且借訊場所也都沒有鎖門，一到借訊場所有向被
    告表明身分及案由，之後就開始製作筆錄，借訊時間都有限
    制，渠等不可能問很久，下午4 點到4 點半左右被告就要被
    帶進去吃晚餐，現場監獄官也不可能讓渠等問很久，他們會
    催問快點等語（見本院卷第36頁），參以被告自稱在臺灣屏
    東看守所受詢問而製作警詢筆錄，以監所係高度管理之處所
    衡之，任何人當無可能在監所內對被告以不正方法詢問，且
    被告所自白之事項均與於上開自小客車內查獲之物相符，足
    認被告於警詢時所述曾使用上開自小客車之自白係出於自由
    意志，被告於偵查中及本院審理時翻異前詞，顯無可採。
  (二)車牌號碼XY-6729 號自小客車係甲○○所有，於97年1 月9
    日14時許，在屏東縣東港鎮○○街87之1 號前遭竊等情，業
    據證人即被害人甲○○於警詢時證述明確，並有屏東縣警察
    局車輛尋獲電腦輸入單贓物認領保管單各1 紙在卷足憑（分
    別見警卷第30頁、第31頁），堪認上開自小客車係屬贓物無
    訛。被告丁○○雖於偵查中及本院審理否認曾使用該自小客
    車，惟證人即大鵬里里長乙○○到庭結證稱：這部XY-6729
    號汽車當初是鄰長發現該車可疑告訴伊，伊就去看該車，伊
    看到被告在該車後座睡覺，伊騎機車經過，看到被告有抬起
    頭看，伊想伊認識被告，所以應該沒問題，後來鄰長打電話
    去派出所說有這台車停在路邊，派出所才查是否為贓車，拖
    吊時伊沒有在現場，但是之前伊有試圖要開車門看看有何狀
    況，但是車門都是鎖著打不開，確定當天在車上睡覺的是被
    告，伊有近距離看到被告在車內，且伊看到被告好好的就離
    開，那台車放在村子裡面好幾天，並不是只有停放1 、2 天
    ，伊不可能認錯人等語（見本院卷第38頁反面、第39頁正面
    ），核與證人丙○○於偵查中及本院審理時所證之查獲經過
    相符（分別見偵卷第13頁、第36頁），並有在上開自小客車
    內起出之電信費用催繳單、郵務送達通知書（均為被告名義
    ）、遠傳電信帳單（被告之父戊○○名義）可稽，參以被告
    於警詢時曾自白上開自小客車內起出之物係其放入車內，且
    有駕駛過該車，知道該車係竊來的等語（見警卷第4 頁、第
    5 頁），顯見被告確收受上開自小客車充作交通工具使用，
    且其主觀上已知該自小客車係屬來路不明之贓物，本件事證
    明確，被告收受贓物犯行堪予認定。至被告雖曾辯稱該自小
    客車係自「蔡正」處取得云云，然此為證人蔡正否認，
    被告嗣後亦坦承其上開陳述係出於虛構，是被告此部分所辯
    自不足採，併此敘明。
三、核被告丁○○所為，係犯刑法第349 條第1 項之收受贓物罪
    。爰審酌被告不尊重他人財產權利，竟仍收受贓物使用，造
    成原所有權人追贓困難，復考量其犯罪目的、手段、犯罪所
    生危害，及犯後空言狡飾態度不佳等一切情狀，量處如主文
    所示之刑，並諭知易科罰金之折算標準，以資懲儆。
據上論斷，應依刑事訴訟法第299 條第1 項前段，刑法第349 條
第1 項、第41條第1 項前段，刑法施行法第1 條之1 ，判決如主
文。
本案經檢察官陳新君到庭執行職務。
中    華    民    國    97    年    7     月    29    日
                  刑事第五庭    法  官  林家聖
以上正本證明與原本無異。
如不服本判決應於收受本判決送達後10日內向本院提出上訴書狀
，其未敘述上訴理由者，並得於提起上訴後10日內向本院補提理
由書狀（均須按他造當事人之人數附繕本）「切勿逕送上級法院
」
中    華    民    國    97    年    7     月    29    日
                                書記官  陳蓉柔
附錄本判決論罪科刑法條：
刑法第349條第1項
收受贓物者，處3 年以下有期徒刑、拘役或5 百元以下罰金。


司法院資訊處製作；財團法人民間司法改革基金會備份。
